臺灣臺南地方法院交通事件裁定　　　　　　　　　　九十三年度交聲字第四八號
　　移 送機 關　交通部公路總局嘉義區監理所臺南監理站
　　受 處分 人
　　即 異議 人　甲○○
右列受處分人因違反道路交通管理處罰條例案件，對於交通部公路總局嘉義區監理所
臺南監理站九十三年八月二十六日所為之裁決處分（處分案號：嘉監南字第裁七四—
ＫＡＣ一０九四八六號）聲明異議，本院裁定如左：
    主  文
異議駁回。
    理  由
一、聲明異議意旨略以：受處分人即異議人甲○○於民國九十二年十二月十五日十一
    時二十九分許，雖有駕駛車牌號碼Ｊ三—二五七一號自小客車，行經速限為七十
    公里之台十九線褒忠段處之情事，然當時異議人並未超速，且該處是條很寬、很
    長的道路，不應該限速七十公里，另警察躲在樹蔭下執行取締超速勤務，行事不
    夠光明磊落，又當時值勤之警員所穿著之警察制服，與一般員警不同，從而，異
    議人不服原裁處，乃提起本件異議云云。
二、按汽車駕駛人，行車速度，超過規定之最高時速，處新台幣一千二百元以上二千
    四百元以下罰鍰，並記違規點數一點，道路交通管理處罰條例第四十條第一項及
    第六十三條第一項第一款分別定有明文。
三、經查：
（一）受處分人即異議人甲○○於九十二年十二月十五日十一時二十九分許，駕駛車
      牌號碼Ｊ三—二五七一號自小客車，行經速限為七十公里之台十九線褒忠段時
      ，為雲林縣警察局虎尾分局警員以雷達測速器測得其行車速度為時速八十五公
      里，超速十五公里之違規事實，有雲林縣警察局雲警交字第ＫＡＣ一０九四八
      六號舉發違反道路交通管理事件通知單及交通部公路總局嘉義區監理所臺南監
      理站九十三年七月二十八日嘉監南字第０九三００一七五二三號函內載明之舉
      發單位查覆意旨各一份附卷可參。
（二）其次，駕駛人駕駛汽車，應遵守道路交通標誌、標線、標誌之指示，並服從執
      行交通勤務之警察或依法令執行指揮交通及交通稽查任務人員之指揮，道路交
      通安全規則第九十條定有明文。顯見汽車駕駛人駕駛汽車於道路上行駛，本有
      依照速限標誌之指示，而以在最高速限內之行車速度行駛之注意義務，且此項
      注意義務尚不因交通勤務警員執勤方式是否有所不同，而受到任何影響。而交
      通執勤警員係依據道路之設置情形、交通流量、交通事故發生頻率等一切因素
      綜合判斷後，決定執行違規超速取締勤務之地點，就執勤地點法令並未設有明
      文規定，因之，受處分人即異議人不能僅以本件執勤警員係站立於樹蔭下執行
      測速勤務且員警制服有異等事由，而任意指摘本件超速違規之舉發過程有何違
      法或嚴重失當之處。據此足見異議人前開所辯：執勤警員係站立於樹蔭下執行
      測速任務，且執勤警員之制服與一般警察不同，故警員之執行實屬不當云云，
      經核並非有理，而不足採。
（三）受處分人即異議人甲○○雖另辯稱：該路段很寬很長，不應該速限七十公里，
      且伊並未超速云云。然道路最高行車時速之限制，係由道路交通主管機關即各
      縣市之交通局參酌路線設計、道路狀況、交通流量及肇事資料等各項因素而訂
      定，故異議人尚無從僅憑其個人片面主觀之認知，即認主管機關就系爭路段行
      車最高速限之訂定有所不當，進而主張解免其違規超速之責任。另異議人就其
      並未超速乙節，並未提出其他相關積極事證，足供調查並可證明其違規當時之
      行車速度確於該路段之最高速限內，故由異議人空言陳稱並未超速等語，尚難
      據此推翻執勤警員以雷達測速器所測得之車速數值。從而，異議人上開所辯內
      容，經核尚非有理，而不足採。
四、綜上所述，受處分人即異議人甲○○於前述時、地，駕駛小客車行駛於有超過規
    定之最高時速未滿二十公里之違規事實既可認定，則原處分機關即交通部公路總
    局嘉義區監理所臺南監理站，據此並引用上開道路交通管理處罰條例第四十條第
    一項及第六十三條第一項第一款等規定，裁處異議人罰鍰新臺幣二千四百元，並
    記違規點數一點，於法即無不當。至本件異議內容，經核並無理由，故應予以駁
    回。
五、據上論斷，應依道路交通案件處理辦法第十九條，裁定如主文。
中      華      民      國    九十三    年     十一     月     三十     日
                              臺灣臺南地方法院交通法庭
                                  法  官  鄭燕璘
右正本證明與原本無異。
如不服本裁定應於送達後五日內向本院提出抗告狀。
                                  書記官  陳金堂
中      華      民      國    九十三    年     十二     月       六     日
